【裁判字號】    97,交抗,2178
【裁判日期】    971205
【裁判案由】    違反道路交通管理處罰條例
【裁判全文】
臺灣高等法院交通事件裁定            97年度交抗字第2178號
抗  告  人
即受處分人  甲○○
上列抗告人因違反道路交通管理處罰條例案件，不服臺灣板橋地
方法院，中華民國97年11月11日所為裁定（97年度交聲字第2715
號），提起抗告，本院裁定如下：
    主  文
抗告駁回。
    理  由
一、原處分意旨略以：異議人即受處分人甲○○於民國（下同）
    97年8月15日上午11時10分許，駕駛車牌號碼7458-PC號自用
    小客車，行經臺北市○○市○○路與廣福街口，因其駕車行
    經有燈光號誌管制之交岔路口闖紅燈之違規事實，遭員警攔
    停逕行製單舉發，爰依違反道路交通管理處罰條例第53條第
    1項規定，裁處受處分人罰鍰新臺幣（下同）2,700元，並依
    同條例第63條第1項記違規點數3點。
二、聲明異議意旨略以：異議人於上開時間，駕駛車牌號碼7458
    -PC號自用小客車，行經臺北市○○市○○路前，異議人在
    交通號誌變換成綠燈時再左轉廣福街，異議人並沒有闖紅燈
    ，員警舉發顯有不實，原處分機關遽以裁罰，顯有違誤，爰
    依法聲明異議，請求撤銷原處分云云。
三、按「汽車駕駛人，行經有燈光號誌管制之交岔路口闖紅燈者
    ，處新臺幣1,800元以上5,400元以下罰鍰」，道路交通管理
    處罰條例第53條第1項定有明文。再按汽車駕駛人有第53條
    第1項之情形者，除依原條款處罰鍰外，並記違規點數3點，
    同條例第63條第1項第3款亦定有明文。
四、經查：
  (一)本件異議人於上開時、地，駕駛上開自用小客車，因駕車行
    經有燈光號誌管制之交岔路口闖紅燈違規，經臺北縣政府警
    察局土城分局廣福派出所員警劉金池當場舉發，嗣經原處分
    機關即交通部公路總局臺北區○○○○○道路交通管理處罰
    條例第53條規定，於97年10月1日裁處異議人罰鍰2,700元，
    並記違規點數3點之事實，有上開裁決書、臺北縣政府警察
    局北縣警交字第C00000000號舉發違反道路交通管理事件通
    知單在卷可憑（見原審卷第7、8頁）。
  (二)異議人雖辯稱：伊在學府路與廣福街口遇到紅燈有停車等待
    ，等到綠燈時再左轉云云，惟證人即舉發受處分人之員警劉
    金池於原審審理時到庭具結證稱：伊在97年8月15日擔任巡
    邏勤務，當天天氣晴朗，視線很清晰，伊和異議人一起等紅
    綠燈，伊的車子是停在異議人車子的右後方，紅燈經過20餘
    秒後，異議人在紅綠燈號誌前，停了又開，開了又停，仍以
    時速5公里的速度緩慢左轉，異議人是在看該路口左轉處有
    無員警，後來再慢慢左轉廣福街，伊原本以為異議人會停下
    來，但是異議人還是繼續左轉，所以伊在廣福街3號巷口鳴
    警笛，異議人卻加速逃逸，到了68號巷口前，因為有車子擋
    住異議人，伊才騎到異議人車前，將異議人攔停舉發，異議
    人當場有說他是綠燈才左轉，伊就請異議人回頭看是否有車
    子左轉廣福街口，當時該路口都沒有車子左轉，伊就填單舉
    發，異議人有請伊調監視錄影帶，伊回去查明後，該路口並
    沒有設置錄影設備，所以沒有辦法提出等語明確（見原審卷
    第17頁）。是觀諸證人所言，當天天氣晴朗、視線清晰，證
    人就舉發路段之燈號變換情形、執勤所處位置、異議人行駛
    路徑及闖紅燈過程等情節詳述具體明確，且證人既正執行勤
    務之際，對行駛車輛動向，自特別留意而無錯看或誤判之虞
    ；況證人就本件如何查獲舉發之經過，於原審審理時到庭結
    證綦詳如上，其證述舉發過程連續而完整，顯見其記憶深刻
    ，益徵其無誤判之虞；參以證人與異議人間，並無怨隙，且
    素不相識，衡情證人應無設詞攀誣，或虛構違規事實以陷害
    異議人之理，是證人劉金池警員上開證述內容，經核堪以採
    信。足徵異議人以前開情詞置辯，顯不足採信，是異議人違
    規之事實，已甚明確，警方對其舉發並無不當或違法之處。
  (三)另異議人以舉發員警無法提出其違規之採證照片為證，難以
    令其信服云云置辯。然交通警員掣單舉發違反道路交通管理
    處罰條例所列之違規事實，本質上係公務員依法執行職務之
    行為，如有枉法構陷或為不實記載之行為，亦需負擔嚴厲之
    刑事責任，國家並以此擔保公務員能忠實執行職務，故於交
    通警員巡邏或不定點臨檢時，在未裝設自動感應攝影器材路
    段或未隨身攜帶自動感應攝影器材時，無法期待執勤警員就
    一瞬間突發之交通違規行為，於發現後能及時攝影取證，事
    實上僅能仰賴舉發警員親身目視所見為之，別無其他舉證之
    可能，復查無其他證據顯示舉發交通警員有誤認或故意構陷
    之情事，自難以舉發警員無法提出其他證據佐證，即認其所
    述不可採信，是以異議人以無採證照片以證明其有違規行為
    云云置辯，尚不足卸免其責。從而，本件既查無任何證據足
    資證明執勤員警有何捏造事實違法取締之不法情事，並參酌
    員警執行公務時，本身即受有行政懲處責任之監督，且其到
    庭具結作證，更係以刑事責任擔保其證言之真實性，其證言
    又與常情無悖，是其證述應非子虛，自足採信，是以本件舉
    發員警親眼目睹異議人駕駛上開自用小客車，行經有燈光號
    誌管制之土城市○○路與廣福街口闖紅燈之違規事實，依據
    異議人有上開闖紅燈之違規行為，當場攔停掣單舉發，自屬
    有據，異議人空言否認前開違規事實，無非事後卸責之詞，
    不足採信。
五、綜上所述，本件事證明確，異議人上開駕車行經有燈光號誌
    管制之交岔路口闖紅燈之違規事實，堪以認定。抗告人即異
    議人聲請再傳喚舉發當時另1位在場員警作證，核無必要。
    是以原處分機關據以援引前揭規定，並參酌違反道路交通管
    理事件統一裁罰基準表之規定，裁處異議人罰鍰2,700元，
    並記違規點數3點，於法並無何違誤或不當之處。原審因而
    駁回異議，認事用法，核無不合。
六、抗告意旨仍執陳詞否認有違規行為，其不足取，理由已詳前
    述，其抗告為無理由，應予駁回。
據上論結，應依道路交通案件處理辦法第26條，刑事訴訟法第41
2條，裁定如主文。
中    華    民    國    97    年    12    月    5     日
                刑事第3庭 審判長法  官  蔡秀雄
                                法  官  許文章
                                法  官  謝靜恒
以上正本證明與原本無異。
不得再抗告。
                                書記官  吳鎮鑫
中    華    民    國    97    年    12    月    5     日


司法院資訊處製作；財團法人民間司法改革基金會備份。
